臺灣臺北地方法院民事判決　九十一年度訴字第五號
　　原　　　告　合作金庫銀行股份有限公司
　　法定代理人　甲○○
　　訴訟代理人　丁○○
　　被　　　告　丙○○
　　　　　　　　乙○○
右當事人間請求清償借款事件，本院判決如左：
    主    文
被告應連帶給付原告新台幣佰陸拾玖萬伍仟佰壹拾元，及自民國九十年四月十三
日起至清償日止，按年息百分之十點二計算之利息，暨自民國九十年五月十三日起至
清償日止，其逾期在六個月以內者，並按上開利率百分之十，其逾期六個月以上部分
，按上開利率百分之二十計算之違約金。
訴訟費用由被告連帶負擔。
    事　　實
甲、原告方面：
壹、聲明：如主文所示。
貳、陳述：被告丙○○以其餘被告乙○○為連帶保證人，於民國八十四年九月十三日
    向原告借用新台幣（下同）肆佰萬元，約定利息按年息百分之十點二計算，且應
    自八十四年九月十三日起算，第一次繳息日為八十四年十月十三日，嗣後並以每
    一個月為一期繳納一次，本金及利息應自八十七年十月十三日起以每一個月為一
    期共分二０四期平均攤還，如有逾期攤還本息除按原定利率付息外，自逾期之日
    起六個月以內者，按上開利率百分之十，超過六個月者，按上開利率百分之二十
    計付違約金。詎被告等除償還部分本金參拾萬肆仟陸佰玖拾元及至九十年四月十
    二日止之利息外，其餘部分迄未清償，依擔保放款借據特約條款第三條內其他約
    定事項第五條之約定，上開借款已喪失期限利益，應視為到期而為清償，被告等
    自應負連帶給付責任，並應連帶給付自九十年四月十三日起至清償日止之利息及
    違約金。
參、證據：提出借據、約定書影本為證。
乙、被告方面：
壹、聲明：請求駁回原告之訴。
貳、陳述：有此借款，對借據沒有意見，但房子已經過戶給瞿志遠，八十九年六月三
    十日後房貸由瞿來付，原告知道此事。希望原告儘快將房子賣掉，我們也沒有能
    力繳錢。
    理　　由
一、原告主張之事實，已據其提出據借據、約定書為證，核屬相符，被告復對借款之
    事實不爭執，自堪信為真實。
二、被告雖辯稱：房子已經過戶給瞿志遠，八十九年六月三十日後房貸應由瞿志遠來
    付，目前無力清償等語。惟按第三人與債務人訂立契約承擔其債務者，非經債權
    人承認，對於債權人不生效力。民法第三百零一條定有明文。是以被告所辯縱然
    屬實，然原告亦已表示未同意上開債務承擔等語，揆諸前開規定，被告仍無解於
    其應負之清償責任，故被告所辯不足採信。
三、從而原告依消費借貸及連帶保證契約，對被告為如主文第一項所示之請求，為有
    理由，應予准許。
四、結論：原告之訴為有理由，依民事訴訟法第八十五條第二項，判決如主文。
中　　　華　　　民　　　國　　九十一　　年　　　一　　　月　　二十二　　日
                                        民事第二庭法　　官  黃　雯　惠
右為正本係照原本作成
如對本判決上訴，須於判決送達後廿日內向本院提出上訴狀
中　　　華　　　民　　　國　　九十一　　年　　　一　　　月　　　　　　　日
~B法院書記官　魏淑娟
